臺灣高等法院刑事裁定
110年度聲字第1424號
聲  請  人  臺灣高等檢察署檢察官
受  刑  人  洪壽宏



上列聲請人因受刑人數罪併罰有二裁判以上，聲請定其應執行之
刑（聲請案號：臺灣高等檢察署110年度執聲字第609號），本院
裁定如下：
    主  文
洪壽宏犯如附表所示各罪所處之刑，應執行有期徒刑陸年陸月。
    理  由
一、聲請意旨略以：受刑人洪壽宏因違反毒品危害防制條例等數
    罪，先後經判決確定如附表，應依刑法第53條及第51條第5
    款之規定，定其應執行之刑，爰依刑事訴訟法第477條第1項
    聲請裁定等語。
二、按裁判確定前犯數罪者，併合處罰之，但得易科罰金與不得
    易科罰金之罪，不在此限；前項但書情形，受刑人請求檢察
    官聲請定應執行刑者，依第51條規定定之；數罪併罰，有二
    裁判以上，依第51條之規定，定其應執行之刑；數罪併罰，
    分別宣告多數有期徒刑者，於各刑中之最長期以上，各刑合
    併之刑期以下，定其刑期，但不得逾30年，刑法第50條第1
    項但書第1款、第2項、第53條及第51條第5款分別定有明文
    。準此，合於數罪併罰之數罪，其中有得易科罰金之罪與不
    得易科罰金之罪，須經受刑人請求檢察官聲請，始得依刑法
    第51條第5款之規定定其應執行之刑。次按數罪併罰，應依
    分別宣告其罪之刑為基礎，定其應執行刑，此觀刑法第51條
    規定自明，故一裁判宣告數罪之刑，雖曾經定其執行刑，但
    如再與其他裁判宣告之刑定其執行刑時，前定之執行刑當然
    失效，仍應以其各罪宣告之刑為基礎，定其執行刑，不得以
    前之執行刑為基礎，以與後裁判宣告之刑，定其執行刑（最
    高法院99年度台非字第229號判決意旨參照）；惟刑事訴訟
    法第370條第2項、第3項，已針對第二審上訴案件之定應執
    行之刑，明定有不利益變更禁止原則之適用，分屬不同案件
    之數罪併罰，倘一裁判宣告數罪之刑，曾經定其執行刑，再
    與其他裁判宣告之刑定其執行刑時，在法理上亦應同受此原
    則之拘束（最高法院103年度第14次刑事庭會議決議意旨參
    照），亦即另定之執行刑，其裁量所定之刑期，不得較重於
    前定之執行刑加計後裁判宣告之刑之總和（最高法院104年
    度台抗字第410號裁定意旨參照）。再按數罪併罰中之一罪
    ，依刑法規定得易科罰金，若因與不得易科之他罪併合處罰
    結果，而不得易科罰金時，原可易科罰金部分所處之刑，自
    亦毋庸為易科折算標準之記載，司法院釋字第144號解釋意
    旨亦可資參照。
三、經查：
　㈠本件受刑人於附表所示犯罪時間犯如附表各編號所示之罪，
    先後經如附表所示法院判處如附表各編號所示之刑，均確定
    在案；且附表編號2至8所示之罪，其犯罪時間均係在附表編
    號1所示之罪判決確定日（民國108年3月28日）之前，而本
    件聲請定應執行刑之犯罪事實最後判決法院為本院等情，有
    各該刑事判決書及本院被告前案紀錄表在卷可稽，其中受刑
    人所犯如附表編號4至7所示之罪所處之刑得易科罰金，附表
    編號1至3、8所示之罪所處之刑則不得易科罰金，而符合刑
    法第50條但書之不得合併定應執行刑之情形。惟受刑人業已
    請求檢察官合併聲請定刑，此有受刑人親簽之「臺灣桃園地
    方檢察署依102年1月23日修正之刑法第50條調查受刑人是否
    聲請定應執行刑調查表」影本1紙在卷可稽(見本院卷第12頁
    )，合於刑法第50條第2項之規定，茲檢察官就附表編號1至8
    所示之罪聲請合併定應執行刑，本院審核認其聲請為正當。
    再查，附表編號5、6所示之罪，前經原審判決定應執行有期
    徒刑6月、附表編號8所示之罪，前經原審判決定應執行有期
    徒刑4年2月，本院就附表所示各罪再定其應執行刑時，自應
    受上開判決所為定應執行刑之內部界限所拘束。
　㈡又受刑人所犯如附表編號4至7所示之罪雖經法院分別判處有
    期徒刑3月、5月、3月、6月，而合於刑法第41條第1項前段
    得易科罰金之規定，惟因本案合併定應執行刑之其餘各罪均
    屬不得易科罰金者，則上開各罪合併定應執行刑之結果，自
    亦不得易科罰金，而無須再諭知易科罰金之折算標準。參照
    前揭規定及說明，本院就附表所示各罪再定其應執行刑時，
    自應受上開判決所為定應執行刑之內部界限所拘束，並參酌
    上開各罪宣告刑之總和上限、各刑中之最長期，且審酌受刑
    人犯罪之情節、侵害法益、行為次數等情狀，復就其所犯之
    罪整體評價其應受非難及矯治之程度，並兼衡刑罰經濟與公
    平、比例等原則，定其應執行之刑如主文所示。
四、據上論斷，應依刑事訴訟法第477條第1項、第53條、第51條
    第5款、第50條第1項但書第1款、第2項，裁定如主文。
中　　華　　民　　國　　110 　年　　4 　　月　　13　　日
                  刑事第十六庭  審判長法　官  葉騰瑞
                                      法　官  陳芃宇
                                      法　官  古瑞君
以上正本證明與原本無異。
如不服本裁定，應於收受送達後五日內向本院提出抗告狀。
                                      書記官  林君縈
中　　華　　民　　國　　110 　年　　4 　　月　　13　　日
附表：受刑人洪壽宏定應執行刑案件一覽表
（以下臺灣桃園地方檢察署簡稱「桃園地檢」、臺灣桃園地方法
院簡稱「桃園地院」；臺灣新北地方檢察署簡稱「新北地檢」、
臺灣新北地方法院簡稱「新北地院」）
編號  1  2 3 4 罪名  毒品危害防制條例  毒品危害防制條例 肇事逃逸 非駕駛業務過失傷害 宣告刑  有期徒刑7月  有期徒刑7月 有期徒刑6月 有期徒刑3月 犯罪日期  107年6月10日  107年10月21日 107年3月25日 107年3月25日 偵查(自訴)機關 年度案號  桃園地檢107年度毒偵字第3784號  桃園地檢107年度毒偵字第6838號 桃園地檢107年度調偵字第2386號 桃園地檢107年度調偵字第2386號 最後 事實審 法院 臺灣高等法院  桃園地院 桃園地院 桃園地院  案號 108年度上易字第260號  108年度審易字第217號 108年度審交訴字第26號 108年度審交訴字第26號  判決日期 108/03/28  108/05/17 108/05/17 108/05/17 確定 判決 法院 臺灣高等法院  桃園地院 桃園地院 桃園地院  案號 108年度上易字第260號  108年度審易字第217號 108年度審交訴字第26號 108年度審交訴字第26號  判決確定日期 108/03/28  108/06/10 108/06/10 108/06/10 是否為得易科罰金之案件  否  否 否 是 備註  桃園地檢108年度執字第6735號  桃園地檢108年度執字第9673號 桃園地檢108年度執字第9605號 桃園地檢108年度執字第9606號 
編號  5  6 7 8 罪名  毒品危害防制條例  毒品危害防制條例 毒品危害防制條例 毒品危害防制條例 宣告刑  有期徒刑5月  有期徒刑3月 有期徒刑6月 有期徒刑3年8月(3次) 犯罪日期  108年1月14日  108年1月14日 108年3月13日 108年3月6日、108年1月11日（聲請書附表誤載為3月11日，應予更正）、108年2月28日 偵查(自訴)機關 年度案號  新北地檢108年度毒偵字第804號、108年度偵字第10530號  新北地檢108年度毒偵字第804號、108年度偵字第10530號 桃園地檢108年度毒偵字第2299號 桃園地檢108年度偵字第10140號、108年度偵字第8561號 最後 事實審 法院 新北地院  新北地院 臺灣高等法院 臺灣高等法院  案號 108年度審易字第1998號  108年度審易字第1998號 108年度上易字第2529號 109年度上訴字第85號  判決日期 108/11/07  108/11/07 109/02/25 109/05/07 確定 判決 法院 新北地院  新北地院 臺灣高等法院 最高法院  案號 108年度審易字第1998號  108年度審易字第1998號 108年度上易字第2529號 110年度台上字第457號  判決確定日期 108/12/09  108/12/09 109/02/25 110/01/27 是否為得易科罰金之案件  是  是 是 否 備註  新北地檢109年度執字第1759號   桃園地檢109年度執字第5690號 桃園地檢110年度執字第2341號   經原法院定應執行有期徒刑6月    經原法院定應執行有期徒刑4年2月